【裁判字號】    97,聲,102
【裁判日期】    970506
【裁判案由】    返還提存物
【裁判全文】
臺灣桃園地方法院民事裁定               97年度聲字第102號
聲  請  人  臺灣新光商業銀行股份有限公司
                      、30樓.
法定代理人  甲○○
代  理  人  乙○○
被      告  丙○○
上列當事人間聲請返還提存物事件，本院裁定如下：
    主  文
本院九十五年度存字第二五七三號提存事件聲請人所提存之擔保
金新台幣壹拾萬柒仟元，准予返還。
    理  由
一、按訴訟終結後，供擔保人證明已定20日以上之期間，催告受
    擔保利益人行使權利而未行使，或法院依供擔保人之聲請，
    通知受擔保利益人於一定期間內行使權利並向法院為行使權
    利之證明而未證明者，法院應依供擔保人之聲請，以裁定命
    返還其提存物，民事訴訟法第104 條第1 項第3 款定有明文
    。又該條之規定，於其他依法令供訴訟上之擔保者，準用之
    ，同法第106 條亦定有明文。而此所謂訴訟終結，固應從廣
    義解釋，包括撤銷假扣押或假處分裁定及執行程序終結在內
    。惟強制執行法第132 條已於民國85年10月9 日修正增列第
    3 項規定債權人收受假扣押或假處分裁定後已逾30日者不得
    聲請執行。故假扣押或假處分之供擔保人，於法院撤銷假扣
    押或假處分之執行後，如該假扣押或假處分裁定已逾上開30
    日期間而不得聲請執行時，自不因供擔保人未聲請撤銷假扣
    押或假處分裁定，而影響其依民事訴訟法第106 條準用同法
    第104 條第1 項第3 款規定行使定期催告及返還擔保物之權
    利（最高法院88年度台抗字第682 號裁判意旨參照）。
二、本件聲請意旨略以：聲請人前遵本院95年度裁全字第3300號
    民事裁定，為執行假扣押而曾提供新台幣107,000 元作擔保
    金，並以本院95年度存字第2573號提存事件提存，嗣本院以
    95年度執全字第3300號就相對人所有財產假扣押查封在案。
    茲因聲請人已與相對人達成協議，聲請人已撤回上開假扣押
    執行，並聲請本院發函催告相對人行使權利而未見其行使，
    爰依法聲請裁定返還上開擔保金等語，並提出本院95年度存
    字第2573號提存書、本院木執95年執全梅字第2133號囑託塗
    銷查封登記書、本院95年度裁全字第3300號假扣押裁定、本
    院木民貞96年度聲字第1016號催告行使權利函（均為影本）
    各1 件為證。
三、經查，聲請人上開主張之事實，業據伊提出上開證物供本院
    查對無誤，復據本院依職權調閱本院95年度存字第2573號卷
    宗、95年度裁全字第3300號卷宗（含執行卷宗）、96年度聲
    字第1016號卷宗無訛，並向本院及台灣台北地方法院之民事
    庭、簡易庭及非訟中心分案室查詢屬實，有本院民事紀錄科
    查詢表2 紙、台灣台北地方法院隆文人字第0970002306號函
    附卷可憑，堪信其主張為真正。又雖聲請人未聲請撤銷本件
    假扣押裁定，惟聲請人於95年4 月24日收受該假扣押裁定，
    至今已逾30日以上，揆諸首揭強制執行法第132 條第3 項之
    規定，其無從再本於前開假扣押裁定為假扣押執行之可能，
    相對人若有損害業已告確定，將來已無繼續受損之虞。從而
    ，聲請人聲請返還擔保金，核無不合，應予准許，爰裁定如
    主文所示。
四、依民事訴訟法第104 條第1 項第3 款、第106 條前段，裁定
    如主文。
中    華    民    國    97    年    5     月    6     日
                  民事第一庭    法  官  范明達
以上正本係照原本作成
如對本裁定抗告須於裁定送達後10日內向本院提出抗告狀，並應
繳納抗告裁判費新台幣1,000 元。
中    華    民    國    97    年    5     月    7     日
                                書記官  張豐松


司法院資訊處製作；財團法人民間司法改革基金會備份。
